臺灣臺中地方法院宣示判決筆錄　　　　　96年度訴字第1943號
公　訴　人　臺灣臺中地方法院檢察署檢察官
被　　　告　甲○○
上列被告因偽造文書案件，經檢察官提起公訴（96年度偵字第81
05號）後，聲請改依協商程序而為判決，本院合議庭裁定由受命
法官獨任進行認罪協商程序，於中華民國九十六年七月九日下午
五時整，在本院第十二法庭宣示判決，出席職員如下：
　　　法　官　廖慧如
　　　書記官　魏宏銘
　　　通　譯　蔡碧雲
法官起立朗讀判決主文、犯罪事實要旨、處罰條文、附記事項及
告以上訴限制、期間並提出上訴狀之法院，且諭知記載其內容：
一、主    文：
    甲○○行使偽造私文書，足以生損害於公眾及他人，處有期
    徒刑肆月，如易科罰金，以新臺幣壹仟元折算壹日。緩刑貳
    年，並應於收受臺灣臺中地方法院檢察署檢察官執行命令後
    壹個月內，向公庫支付新臺幣陸萬元整。如附表「偽造署押
    之種類及數量」欄所示偽造之「乙○○」署押均沒收。
二、犯罪事實要旨：
    甲○○未曾因故意犯罪受有期徒刑以上刑之宣告，素行良好
    。其於民國96年1月6日18時30分許，在臺中縣神岡鄉三角村
    飲用私釀藥酒後，已達不能安全駕駛動力交通工具之程度，
    竟仍駕駛車牌號碼RA—5387號自小客車上路，嗣於同日19時
    許，行經臺中縣神岡鄉○○路八巷6號處，為警查獲（其服
    用酒類不能安全駕駛動力交通工具而駕駛之犯行，業經臺灣
    臺中地方法院檢察署以96年度速偵字第232號向本院聲請簡
    易判決處刑，嗣經本院以96年度豐交簡字第265號判處拘役
    伍拾伍日在案）。然甲○○遭警查獲後，為脫免被開告發單
    處罰及受刑事追訴，竟冒用其弟乙○○之名義，基於偽造署
    押及行使偽造私文書之接續犯意，自96年1月6日21時許至翌
    日上午移送至臺灣臺中地方法院檢察署以前，在臺中縣警察
    局豐原分局社口派出所，先後在如附表編號一至五所示之酒
    精濃度測試單、檢測紀錄表、調查筆錄、逮捕通知書及權利
    告知書等文件上，接續偽造如附表「偽造署押之種類及數量
    」欄內所示之偽造「乙○○」之署押，並在如附表編號六、
    七所示之舉發違反道路交通管理事件通知單上偽造「乙○○
    」之簽名，表示係乙○○本人收受該等舉發通知單後，即持
    以行使交還取締之警員收執，足以生損害於道路交通管理機
    關對於交通管理之正確性、檢警機關及法院追訴、審判犯罪
    人之正確性以及乙○○之權益。嗣於翌日上午經警移送至臺
    灣臺中地方法院檢察署後，復在如附表編號八所示之偵訊筆
    錄上偽造「乙○○」之簽名，另在如附表編號九所示之限制
    住居具結書上偽造「乙○○」之署押，表示係乙○○本人向
    檢察官為具結將住居於具結書上所載地址後，即持以行使交
    還承辦檢察官收執，足以生損害於檢警機關及法院追訴、審
    判犯罪人之正確性以及乙○○之權益。
三、處罰條文：
    刑法第二百十六條、第二百十條、第四十一條第一項前段、
    第七十四條第一項第一款、第二項第四款、第二百十九條。
四、附記事項：
    被告甲○○應於收受臺灣臺中地方法院檢察署檢察官執行命
    令後一個月內向公庫支付新臺幣六萬元。依刑法第七十四條
    第四項之規定，上開負擔得作為民事強制執行名義；又依同
    法第七十五條之一第一項第四款之規定，若其違反上開負擔
    情節重大者，得撤銷其宣告。
五、協商判決除有刑事訴訟法第四百五十五條之四第一項第一款
    於本訊問程序終結前，被告撤銷協商合意或檢察官撤回協商
    聲請者；第二款被告協商之意思非出於自由意志者；第四款
    被告所犯之罪非第四百五十五條之二第一項所定得以協商判
    決者；第六款被告有其他較重之裁判上一罪之犯罪事實者；
    第七款法院認應諭知免刑或免訴、不受理者情形之一，及違
    反同條第二項「法院應於協商合意範圍內為判決；法院為協
    商判決所科之刑，以宣告緩刑或二年以下有期徒刑、拘役或
    罰金為限」之規定者外，不得上訴。
六、如有上開可得上訴情形，得自收受宣示判決筆錄送達之日起
    十日內，向本院提出上訴書狀，上訴於第二審法院。
中　　華　　民　　國　　96　　年　　7　　月　　 9 　　日
                        刑事第十二庭  法  官  廖慧如
                                      書記官  魏宏銘
中　　華　　民　　國　　96　　年　　7　　月　　 9 　　日
上正本證明與原本無異
                                      書記官  魏宏銘
附表
┌──┬────────────────────┬──────────┐
│編號│        文書名稱及偽造署押所在處        │偽造署押之種類及數量│
├──┼────────────────────┼──────────┤
│ 一 │臺中縣警察局豐原分局96年1月6日21時38分製│乙○○簽名壹枚      │
│    │作之呼氣酒精濃度測試單之「被測人」簽名欄│乙○○指印壹枚      │
├──┼────────────────────┼──────────┤
│ 二 │臺中縣警察局豐原分局96年1月6日22時20分製│乙○○簽名壹枚      │
│    │作之汽機車駕駛人酒後生理協調平衡檢測紀錄│乙○○指印壹枚      │
│    │表之「受測人」簽名欄                    │                    │
├──┼────────────────────┼──────────┤
│ 三 │臺中縣警察局豐原分局96年1月6日23時47分起│乙○○簽名枚      │
│    │至翌日0時9分止製作之警詢調查筆錄        │乙○○指印陸枚      │
├──┼────────────────────┼──────────┤
│ 四 │臺中縣警察局豐原分局96年1月6日製作之逮捕│乙○○簽名共計貳枚  │
│    │通知書之「被通知人」簽名欄（一式二份；又│乙○○指印共計貳枚  │
│    │通知書上誤載為95年1月6日）              │                    │
├──┼────────────────────┼──────────┤
│ 五 │臺中縣警察局豐原分局96年1月6日製作之權利│乙○○簽名壹枚      │
│    │告知書之「被告知人」簽名欄              │乙○○指印壹枚      │
├──┼────────────────────┼──────────┤
│ 六 │臺中縣警察局豐原分局96年1月7日填單之中縣│乙○○簽名共計肆枚（│
│    │警交字第HC0000000 號舉發違反道路交通管理│經複寫作用）        │
│    │事件通知單（一式四份，含通知聯、移送聯、│                    │
│    │迴覆聯及存根聯）                        │                    │
├──┼────────────────────┼──────────┤
│ 七 │臺中縣警察局豐原分局96年1月7日填單之中縣│乙○○簽名共計肆枚（│
│    │警交字第HC0000000 號舉發違反道路交通管理│經複寫作用）        │
│    │事件通知單（一式四份，含通知聯、移送聯、│                    │
│    │迴覆聯及存根聯）                        │                    │
├──┼────────────────────┼──────────┤
│ 八 │臺灣臺中地方法院檢察署檢察官96年1月7日11│乙○○簽名壹枚      │
│    │時23分訊問筆錄之「受訊問人」簽名欄      │                    │
├──┼────────────────────┼──────────┤
│ 九 │臺灣臺中地方法院檢察署96年1月7限制住居具│乙○○簽名壹枚      │
│    │結書之「具結人即被告」簽名欄            │乙○○指印壹枚      │
└──┴────────────────────┴──────────┘
（以下空白）
